# 本年新增子公司，合并报表的期初数需要调整吗？

提问人：zhongwenyan 时间：2013-05-25 14:23:28
如果母公司是今年才成立的，是否要调整合并报表的期初数

回答人：chenyiwei
类似问题在本版面上已经有很多讨论,建议搜索一下。个人意见是：常规年报中不调整年初数，合并报表从母公司成立日开始编制。
IPO、发债等特殊目的报表可以有特殊的考虑。

提问人：ying0518 时间：2013-05-26 11:35:48
说起来有意思，我们今年一个国资委的项目，母公司 10 月份成立，国资委把一些企业拨入作为母公司子公司，我们认为年报的合并会计报表应当只反映母公司成立日之后的的财务信息，企业认为应当自年初开始合并（为借款需要），双方争执不下，企业发邮件咨询财政部会计司，回复是可以自年初合并，理论基础是实体理论。我们只有保留邮件，作为以后执业检查时质疑的依据。 郁闷的是，现在中国对企业会计准则的最终解释权到底在哪里？

回答人：chenyiwei
最终解释权当然在财政部（具体由会计司负责）。但你收到的回复邮件是否为以会计司工作人员个人的名义回复的？据我所知现在基本上不再以会计司名义回复个案咨询邮件了。